【裁判字號】    94,交聲,1264
【裁判日期】    950427
【裁判案由】    違反道路交通管理處罰條例聲明異議
【裁判全文】
臺灣臺北地方法院交通事件裁定        94年度交聲字第1264號
異議人即
受處分人  雅絹衣著事業有限公司
代 表 人  胡雅娟
上列異議人即受處分人因違反道路交通管理處罰條例案件，對於
臺北市交通事件裁決所民國九十四年十一月二十八日所為之處分
（原處分案號：北市裁二字第裁二二—一ＡＡ七二七一四九號）
，聲明異議，本院裁定如下：
    主  文
異議駁回。
    理  由
一、按汽車駕駛人在禁止臨時停車處所停車者，處新臺幣（下同
    ）六百元以上一千二百元以下罰鍰，道路交通管理處罰條例
    第五十六條第一項第一款定有明文。又人行道不得臨時停車
    ，道路交通安全規則第一百十一條第一項第一款亦有明文。
二、本件原處分機關臺北市交通事件裁決所係以：異議人即受處
    分人雅絹衣著事業有限公司所有之車號九五六二—ＤＶ號自
    用小客貨車，於民國九十四年九月三十日上午十時四十分許
    ，停放在臺北市○○區○○街四四八號前之禁止臨時停車處
    所，因駕駛人不在現場，經舉發人員當場以拍照之方式採證
    ，並以異議人所有上開車輛有違反前揭道路交通管理處罰條
    例第五十六條第一項第一款規定之行為掣單舉發，裁處異議
    人罰鍰九百元，經異議人於舉發通知單上所載應到案日期即
    同年十一月五日前之同年月四日向原處分機關提出申訴，經
    原處分機關函請舉發單位臺北市停車管理處調查結果，仍認
    異議人有前開違規行為，原處分機關乃於同年月二十八日依
    道路交通管理處罰條例第五十六條第一項第一款及違反道路
    交通管理事件統一裁罰基準及處理細則第四十三條、第四十
    四條、第六十一條之規定，裁處異議人罰鍰九百元。
三、異議意旨略以：異議人址設臺北市○○區○○街四四六號一
    樓，因業務之需，車輛進出頻繁，故於八十七年間向臺北市
    政府養護工程處（下稱養工處）申請取消公司大門前收費停
    車劃位，並經養工處同意由異議人鋪設水泥坡道，以利業務
    推展。而異議人所有上開車輛於前揭時地自車庫駛出，暫停
    於異議人鋪設之水泥坡道上，準備裝貨送至百貨公司專櫃，
    並未久留，且未妨礙行人通行云云。
四、查異議人所有上開車輛確有於前揭時間停放在臺北市○○區
    ○○街四四八號前之禁止臨時停車之人行道上，此有採證照
    片附卷可稽。異議人於前揭時地在禁止臨時停車處所停車之
    違規行為，已堪認定。其雖辯稱車輛僅係暫停於養工處同意
    鋪設之水泥坡道上云云，然依採證照片以觀，上開車輛後部
    已占用水泥坡道後方之人行道，異議人所辯，顯不足採。異
    議人復以其僅係暫停預備裝貨，並未久留，且未妨礙行人通
    行云云，惟查前開道路交通管理處罰條例第五十六條第一項
    第一款所定「在禁止臨時停車處所停車」之違規事實認定，
    與車輛停車時間之久暫無涉，異議人之上開車輛既停放於人
    行道上，縱令其並未久留，亦屬違規。至異議人稱並未妨礙
    行人通行云云，惟其車輛占用部分人行道，已使行人行走之
    空間縮小，自難認其並未妨礙通行。異議人所辯，顯屬卸責
    之詞，並不足採。
五、綜上所述，異議人確有於前揭時地在禁止臨時停車處所停車
    之違規行為，從而，原處分機關依前揭道路交通管理處罰條
    例第五十六條第一項第一款及違反道路交通管理事件統一裁
    罰基準及處理細則第四十三條、第四十四條、第六十一條規
    定，裁處異議人罰鍰九百元，核無違誤。異議人之異議，為
    無理由，應予駁回。
據上論斷，應依道路交通案件處理辦法第十九條，裁定如主文。
中    華    民    國  九十五  年    四    月  二十七  日
                  交通法庭法  官  陳芃宇
以上正本證明與原本無異
如不服本裁定應於送達後5日內向本院提出抗告狀
                          書記官  周小玲
中    華    民    國  九十五  年    四    月  二十七  日


司法院資訊處製作；財團法人民間司法改革基金會備份。
